臺灣高等法院臺南分院刑事判決
上　訴　人
即　被　告　乙○○
指定辯護人　陳宏義　律師
上列上訴人因強盜等案件，不服臺灣嘉義地方法院93年度訴字第
525 號中華民國94年3月17日第一審判決（起訴案號：臺灣嘉義
地方法院院檢察署93年度偵緝字第462號），提起上訴，本院判
決如下：
    主  文
上訴駁回。
    事  實
一、乙○○前於民國90年間因偽造文書案件經台灣高雄地方法院
    判處有期徒4月確定，甫於九十二年六月二日執行完畢，竟
    基於意圖為自己不法所有之犯意聯絡，夥同甲○○（另案判
    決）與綽號「阿林仔」之成年男子，於93年2月29日晚上11
    時許，在台南縣鹽水鎮○○路「大西洋冰城」前，由乙○○
    撥打電話呼叫計程車前來搭載，約5分鐘後，丙○○即駕駛
    車牌號碼6189─ＪＨ號之自用小客車前來，甲○○等人上車
    後告知丙○○欲前往嘉義市，繼於同日晚上11時50分許，丙○○駕駛上開自用小客車搭載甲○○等人行駛至嘉義縣番路
    鄉民和村岩仔後楓丹白露前，由甲○○持其所有客觀上足以
    造成人之生命、身體危險可供兇器使用之水果刀，乙○○持
    其所有玩具手槍喝令丙○○下車，再由綽號「阿林仔」之男
    子以其所有塑膠束帶捆綁丙○○，以此等強暴脅迫之方法，
    致使丙○○不能抗拒，除拒付車資外，綽號「阿林仔」之男
    子並將丙○○身上之手機及現金新台幣2600元、身份證、駕
    駛執照取走，得手後甲○○等人共乘丙○○之自用小客車逃
    逸，嗣因「阿林仔」於慌亂之下，駕車誤陷山溝，致該車輛
    動彈不得，隨即下車逃逸，嗣於翌日凌晨零時30分許，其等
    步行至嘉義縣番路鄉民和村31之3號前，又另行起意，共同
    基於意圖為自己不法所有之犯意聯絡，由「阿林仔」下手竊
    取丁○○所有車牌號碼ＬＱＮ─037號之機車後，共騎該部
    機車逃逸，嗣經警採集上開自用小客車上之指紋送驗後，發
    覺乙○○涉有右揭犯嫌，始查獲上情，並扣得塑膠束帶7條
    、八厘米道具手槍1枝及空彈殼3顆。
二、案經丙○○訴由嘉義縣警察局中埔分局報請台灣嘉義地方法
    院檢察署檢察官偵查起訴。
    理  由
一、認定犯罪事實所憑之証據及理由：
    訊據上訴人即被告對於強盜罪部分認量刑太重且沒有搶被害
    人的錢，竊盜機車部分其未共同謀議等語，惟查右揭犯罪事
    實業據被告於警訊、檢察官偵查、原審審理中坦承不諱，且
    有證人即強盜案之被害人丙○○、機車被害人之子顏銘昭於
    警詢及偵查中之證述可參，又丙○○之皮包、皮包內現金新
    台幣2600元及手機、身份證、駕駛執照均被取走等情，亦為
    被害人丙○○指訴在卷，另機車雖係由綽號「阿林仔」下手
    ，惟隨即由被告騎該機車載其他二人逃逸到仁義潭附近棄置
    ，亦經被告坦承在卷，故顯係三人逃逸時需要而共同謀議行
    為分擔，是所辯沒有搶被害人的錢及機車，顯為卸責之詞，
    復有內政部警政署刑事警察局93年3月15日刑紋字第0390056
    745號號鑑驗書一紙、被告3人之照片1幀及車牌號碼6189─
    ＪＨ號之自用小客車陷於水溝中之照片2幀、搜索票、搜索
    扣押筆錄、扣押物品目錄表、被害人出具之被害報告一份、
    監視器翻拍之被告三人照片二張、嘉義縣警察局車輛失竊電
    腦輸入單1紙、扣案塑膠束帶7條、8厘米道具手槍1把、空彈
    殼3顆可資佐憑，核與被告自白一致，被告之強盜犯行應堪
    認定。
二、論罪科刑之理由：
（一）又水果刀及扣案之八厘米道具手槍，在客觀上足以危害人
      體，為刑法上所稱之兇器無疑。核被告乙○○所為分別係
      犯刑法第三百三十條第一項之加重強盜罪、同法第三百二
      十一條第一項第四款之加重竊盜罪。被告乙○○與甲○○
      、「阿林仔」間有犯意聯絡及行為分擔，為共同正犯。所
      犯上開二罪間，犯意各別，罪名互異，應予分論併罰。
（二）查被告前於90年間因偽造文書案件經台灣高雄地方法院判
      處有期徒肆月確定，甫於92年6月2日執行完畢，此有台灣
      高等法院被告全國前案紀錄表可稽，其於執行完畢5年內
      再犯本件有期徒刑以上之罪，為累犯，應依法加重其刑。
三、原審法院因認被告犯行事證明確，適用刑法第28條、第330
    條第1項、第321條第1項第4款、第47條、第38條第1項第2款
    、第51條第5款之規定，並審酌被告乙○○年輕力壯，不思
    以正當途徑賺取金錢，卻夥同甲○○及綽號「阿林仔」之成
    年男子決意沿路攔阻車輛強取財物，其行為嚴重影響社會治
    安且令被害人身心恐懼，被告於共犯結構中並居於主導地位
    ，惟考量被告於原審審理中業已坦承犯行，並已賠償被害人
    損失等一切情狀，加重強盜罪部分量處有期徒刑柒年拾月；
    加重竊盜罪部分量處有期徒刑柒月，合併定應執行有期徒刑
    捌年貳月。扣案塑膠束帶7條、八厘米道具手槍1枝、空彈殼
    3顆及未扣案之水果刀1支，為被告及共犯等所有，業據被告
    陳明在卷，為供犯罪所用之物，應依法宣告沒收。認事用法
    並無不當、量刑亦甚妥適，被告以其未分到錢及機車部分其
    未共同謀議等語否認犯行，指摘原判決不當提起上訴，核無
    理由，應予駁回。
據上論結，應依刑事訴訟法第368條，判決如主文。
本案經檢察官羅清溪到庭執行職務。
中　　華　　民　　國　　94　　年　　5 　　月　　24　　日
            刑事第三庭    審判長法　官  陳義仲
                                法　官  陳顯榮
                                法　官  宋明蒼
以上正本證明與原本無異。
強盜罪部分如不服本判決，應於收受本判決後十日內向本院提出
上訴書狀。其未敘述上訴理由者並得於提起上訴後十日內向本院
補提理由書狀（均須按他造當事人之人數附繕本）「切勿逕送上
級法院」。
竊盜罪部分，不得上訴
　　　　　　　　　　　　　　　　書記官  尤乃玉
中　　華　　民　　國　　94　　年　　5 　　月　　25　　日
附錄本案論罪科刑法條全文：
中華民國刑法第321條：
犯竊盜罪而有左列情形之一者，處六月以上、五年以下有期徒刑
：
一  於夜間侵入住宅或有人居住之建築物、船艦或隱匿其內而犯
之者。
二  毀越門扇、牆垣或其他安全設備而犯之者。
三  攜帶兇器而犯之者。
四  結夥三人以上而犯之者。
五  乘火災、水災或其他災害之際而犯之者。
六  在車站或埠頭而犯之者。
前項之未遂犯罰之。
中華民國刑法第330條：
犯強盜罪而有第三百二十一條第一項各款情形之一者，處七年以
上有期徒
刑。
前項之未遂犯罰之。
